# 请教陈版：关于递延所得税资产计提的问题

提问人：jianfei1302 时间：2020-07-04 08:05:07
请教陈版，公司以前年度因存在可弥补亏损，故一直未确认递延所得税资产，本期可弥补亏损全部抵扣后，存在应纳所得税税额，本期开始计提递延所得税资产，请问是要一次性把递延所得税费用计入当期损益么

回答人：chenyiwei
如果确定以前年度不满足确认递延所得税资产的条件，但本期末满足条件的，则本期确认递延所得税资产的影响直接计入本期的所得税费用，不调整以前年度损益。